【裁判字號】    98,易,2256
【裁判日期】    981005
【裁判案由】    毒品危害防制條例
【裁判全文】
臺灣板橋地方法院刑事判決              98年度易字第2256號
公  訴  人  臺灣板橋地方法院檢察署檢察官
被      告  甲○○
上列被告因違反毒品危害防制條例案件，經檢察官提起公訴（98
年度毒偵字第5368號），被告於準備程序中就被訴事實為有罪之
陳述，經告知簡式審判程序之旨，並聽取當事人之意見後，本院
合議庭裁定由受命法官獨任進行簡式審判程序，判決如下：
    主  文
甲○○施用第二級毒品，累犯，處有期徒刑肆月，如易科罰金，
以新臺幣壹仟元折算壹日。扣案之殘渣袋貳個內含之第二級毒品
甲基安非他命殘渣（量微無法秤重），沒收銷燬之；扣案盛裝上
開第二級毒品甲基安非他命之包裝袋貳個及吸食器壹組，均沒收
。
    事  實
一、甲○○前於民國87年間因施用毒品案件，經臺灣臺北地方法
    院以87年度毒聲字第950 號裁定送觀察、勒戒後，認無繼續
    施用毒品之傾向，於87年12月28日釋放出所，並經臺灣桃園
    地方法院檢察署檢察官以87年偵字第17607 號為不起訴處分
    確定。復於89年間因施用毒品案件，經本院以89年度毒聲字
    第3344號裁定送觀察、勒戒後，認無繼續施用毒品之傾向，
    於89年6 月27日釋放出所，並經臺灣板橋地方法院檢察署檢
    察官以89年毒偵緝字第532 號、第533 號為不起訴處分確定
    。又於96年間因施用毒品案件，經臺灣基隆地方法院以96年
    度毒聲字第12號裁定送觀察、勒戒後，認無繼續施用毒品之
    傾向，於96年5 月18日釋放出所，並經臺灣基隆地方法院檢
    察署檢察官以96年毒偵字第5 號為不起訴處分確定。另因竊
    盜、搶奪、贓物等案件，經臺灣基隆地方法院以95年度訴字
    第979 號判處應執行有期徒刑2 年2 月，嗣經減刑為有期徒
    刑1 年1 月確定，於97年1 月16日易科罰金執行完畢出監。
    詎猶不知悔改，於前開末次觀察、勒戒執行完畢釋放後5 年
    內，基於施用第二級毒品甲基安非他命之犯意，於98年5 月
    25日14時許，在連江縣南竿鄉介壽村88號東方明珠旅社202
    號房內，以將甲基安非他命置於吸食器內燒烤吸食其煙霧之
    方式，施用第二級毒品甲基安非他命1 次。嗣於同日15時40
    分許，為警在上址查獲，並扣得甲基安非他命殘渣袋2 個及
    甲○○所有，供施用甲基安非他命所用之吸食器1 組。
二、案經連江縣警察局報告福建連江地方法院檢察署檢察官呈請
    福建高等法院金門分院檢察署檢察長轉呈最高法院檢察署檢
    察總長令轉臺灣板橋地方法院檢察署檢察官偵查起訴。
    理  由
一、按除被告所犯為死刑、無期徒刑、最輕本刑為3 年以上有期
    徒刑之罪或高等法院管轄第一審案件者外，於法院行準備程
    序進行中，被告先就被訴事實為有罪之陳述時，審判長得告
    知被告簡式審判程序之旨，並聽取當事人、代理人、辯護人
    及輔佐人之意見後，裁定進行簡式審判程序，刑事訴訟法第
    273 條之1 第1 項定有明文。查本件被告甲○○所犯係死刑
    、無期徒刑、最輕本刑為3 年以上有期徒刑以外之罪，且非
    高等法院管轄第一審之案件，於本院準備程序進行中，被告
    就被訴事實為有罪之陳述，經告知被告簡式審判程序之旨，
    並聽取公訴人及被告之意見後，本院合議庭裁定由受命法官
    獨任進行簡式審判程序，合先敘明。
二、上揭犯罪事實，業據被告甲○○於警詢、偵查及本院審理中
    坦承不諱，並有殘渣袋2 個及吸食器1 組扣案可佐，且被告
    在警局經其同意採尿送驗之結果，確呈第二級毒品甲基安非
    他命代謝物之甲基安非他命陽性反應等情，有勘察採證同意
    書、偵辦毒品案件涉嫌人尿液檢體採集送驗記錄表及臺灣尖
    端先進生技醫藥股份有限公司98年6 月3 日出具之濫用藥物
    檢驗報告各1 紙附卷可稽，此外，復有連江縣警察局搜索筆
    錄及扣押物品目錄表各1 份及現場照片4 張存卷可參。又被
    告於本院審理時，自陳上開殘渣袋2 個係其於本案用以施用
    第二級毒品甲基安非他命所餘，核與驗尿結果相符，是上開
    殘渣應係第二級毒品甲基安非他命無誤。綜上所述，足見被
    告自白核與事實相符。
三、查被告於87年間因施用毒品案件，經臺灣臺北地方法院以87
    年度毒聲字第950 號裁定送觀察、勒戒後，認無繼續施用毒
    品之傾向，於87年12月28日釋放出所，並經臺灣桃園地方法
    院檢察署檢察官以87年偵字第17607 號為不起訴處分確定；
    復於89年間因施用毒品案件，經本院以89年度毒聲字第3344
    號裁定送觀察、勒戒後，認無繼續施用毒品之傾向，於89年
    6 月27日釋放出所，並經臺灣板橋地方法院檢察署檢察官以
    89年毒偵緝字第532 號、第533 號為不起訴處分確定；又於
    96年間因施用毒品案件，經臺灣基隆地方法院以96年度毒聲
    字第12號裁定送觀察、勒戒後，認無繼續施用毒品之傾向，
    於96年5 月18日釋放出所，並經臺灣基隆地方法院檢察署檢
    察官以96年毒偵字第5 號為不起訴處分確定等情，此有臺灣
    高等法院被告前案紀錄表及臺灣板橋地方法院檢察署刑案資
    料查註紀錄表各1 份在卷足憑，其於前述末次觀察、勒戒執
    行完畢釋放後5 年內再犯本件施用第二級毒品之罪，依毒品
    危害防制條例第23條第2 項之規定，即應依法追訴。從而，
    本案事證明確，被告上開施用第二級毒品甲基安非他命之犯
    行，洵堪認定。
四、按甲基安非他命係毒品危害防制條例第2 條第2 項第2 款所
    規定之第二級毒品。核被告所為，係犯毒品危害防制條例第
    10條第2 項之施用第二級毒品罪。其於施用前、後持有甲基
    安非他命之低度行為，為其施用之高度行為所吸收，不另論
    罪。又被告曾受前揭犯罪事實欄所載之犯罪科刑及有期徒刑
    執行情形，有前開臺灣高等法院被告前案紀錄表及臺灣板橋
    地方法院檢察署刑案資料查註紀錄表各1 份在卷可參，其於
    受有期徒刑之執行完畢後，5 年以內故意再犯本件有期徒刑
    以上之罪，為累犯，應依刑法第47條第1 項之規定加重其刑
    。爰審酌被告前曾因施用毒品案件經觀察、勒戒之程序，竟
    猶不知悔改，復再犯本件施用毒品罪，顯然無視毒品對於其
    自身健康之戕害及對於社會安全與公共秩序之潛在危害；惟
    念及施用毒品固戕害個人健康至鉅，然就他人權益之侵害仍
    屬有限，兼衡其犯罪動機、目的、手段，及犯後坦承犯行，
    態度尚佳等一切情狀，量處如主文所示之刑，並諭知易科罰
    金之折算標準。
五、扣案之殘渣袋2 個內含之第二級毒品甲基安非他命殘渣（量
    微無法秤重），不問屬於犯人與否，應依毒品危害防制條例
    第18條第1 項前段規定，宣告沒收銷燬之；又扣案盛裝上開
    第二級毒品甲基安非他命之包裝袋2 個及吸食器1 組，均為
    被告所有，供其施用第二級毒品甲基安非他命所用之物，業
    據被告供承在卷，爰依刑法第38條第1 項第2 款之規定，併
    予宣告沒收。
據上論斷，應依刑事訴訟法第273 條之1 第1 項、第299 條第1
項前段，毒品危害防制條例第10條第2 項、第18條第1 項前段，
刑法第11條前段、第47條第1 項、第41條第1 項前段、第38條第
1 項第2 款，判決如主文。
本案經檢察官黃怡華到庭執行職務。
中    華    民    國    98    年    10    月    5     日
                  刑事第十五庭  法  官  廖欣儀
以上正本證明與原本無異。
如不服本判決應於收受判決後10日內向本院提出上訴書狀，並
應敘述具體理由。其未敘述上訴理由者，應於上訴期間屆滿後
20日內向本院補提理由書（均須按他造當事人之人數附繕本）
「切勿逕送上級法院」。
                                書記官  蕭佩宜
中    華    民    國    98    年    10    月    5     日
附錄本案論罪科刑法條全文：
毒品危害防制條例第10條
施用第一級毒品者，處6 月以上5 年以下有期徒刑。
施用第二級毒品者，處3 年以下有期徒刑。


司法院資訊處製作；財團法人民間司法改革基金會備份。
